【裁判字號】    97,交易,3
【裁判日期】    970219
【裁判案由】    過失傷害
【裁判全文】
臺灣基隆地方法院刑事判決               97年度交易字第3號
公  訴  人  臺灣基隆地方法院檢察署檢察官
被      告  丙○○
上列被告因過失傷害案件，經檢察官提起公訴（96年度調偵字第
132 號），本院判決如下：
    主  文
本件公訴不受理。
    理  由
一、公訴意旨詳如起訴書（如附件）所載。
二、按告訴乃論之罪，告訴人於第一審辯論終結前得撤回告訴；
    又告訴經撤回者，應諭知不受理之判決，刑事訴訟法第二百
    三十八條第一項、第三百零三條第三款分別定有明文。
三、查本件被告丙○○被訴過失傷害案件，公訴人認係觸犯刑法
    第二百八十四條第一項前段之過失傷害罪嫌，依同法第二百
    八十七條前段規定，須告訴乃論。茲因告訴人甲○○業已當
    庭撤回本案告訴，參諸本院民國97年2 月19日準備程序筆錄
    所載內容自明。按諸首開說明，爰不經言詞辯論，逕為不受
    理判決之諭知。
四、又刑事訴訟法第二百八十四條之一：「除簡式審判程序、簡
    易程序及第三百七十六條第一款、第二款所列之罪之案件外
    ，第一審應行合議審判。」業於本案繫屬以前經公布施行。
    兼以本案起訴罪名，核與刑事訴訟法第三百七十六條第一款
    、第二款之規定相符，是其當有首開規定之適用，即其法院
    組織應為獨任審判無誤。特此敘明。
據上論斷，應依刑事訴訟法第二百八十四條之一、第三百零三條
第三款、第三百零七條，判決如主文。
中    華    民    國    97    年    2     月    19    日
                  交通法庭法  官   王慧惠
以上正本證明與原本無異。
如不服本判決應於收受本判決後10日內向本院提出上訴書狀，其
未敘述上訴理由者，並得於提起上訴後10日內向本院補提理由書
狀（均須按他造當事人之人數附繕本）「切勿逕送上級法院」。
中    華    民    國    97    年    2     月    19    日
                          書記官  王一芳
附件：
臺灣基隆地方法院檢察署檢察官起訴書
                                     96年度調偵字第132號
    被      告  丙○○  男  35歲（民國○○年○月○日生）
                        國民身分證統一編號：Ｚ000000000號
                        籍設新竹縣關西鎮老街49之1號
                        現居新竹縣關西鎮下三屯78號
上列被告因過失傷害案件，已經偵查終結，認應提起公訴，茲將
犯罪事實及證據並所犯法條分敘如下：
        犯  罪  事  實
一、丙○○於民國96年5月18日上午7時30分許，駕駛車牌號碼G3
    -7115號自用小客車，沿臺二線公路，由基隆往宜蘭方向行
    駛，途經臺北縣貢寮鄉○○○○路91.1公里處即龍洞南口海
    洋公園入口處。當時天候為晴，有日間自然光線，路面乾燥
    ，無缺陷，無障礙物，視距良好，該處屬三岔路口，道路中
    央劃設有分向限制線。丙○○本應注駕駛人應注意車前狀況
    ，並隨時採取必要之安全措施，而依當時情形，又無不能注
    意之情事，竟疏於注意，跨越分向限制線超車且未注意車前
    狀況，適有乙○○駕駛車牌號碼2D-4967號自用小客車，內
    載乘客甲○○，於同向前方左轉欲進入龍洞南口海洋公園，
    因丙○○之上述疏失，致其駕駛之G3-7115號自用小客車之
    車頭遂撞擊乙○○所駕駛之2D- 4867號自用小客車左後方，
    致乙○○受有頭部損傷、頭皮磨損擦傷及胸壁挫傷等傷害（
    乙○○於偵查中已與丙○○和解，具狀撤回告訴），甲○○
    因此受有腦震盪、胸部挫傷、頸部拉傷及扭傷等傷害。
二、案經甲○○訴由臺北縣政府警察局瑞芳分局報告偵辦。
        證 據 並 所 犯 法 條
一、上開時、地發生車禍肇事致告訴人甲○○受傷之事實，業據
    被告於警詢及偵查中自白不諱，並據告訴人甲○○於警詢指
    訴及偵查中證述綦詳，核與證人乙○○及證人即到場處理之
    臺北縣政府警察局瑞芳分局交通分隊警員謝進義於偵查中證
    述之情節合，並有臺北縣政府警察局道路交通事故現場圖
    、道路交通事故調查報告表(一)(二)、道路交通事故現場照片16
    張、甲○○提出之長庚紀念醫院基隆分院診斷證明書1紙在
    卷可佐證。按車輛行駛時，駕駛人應注意車前狀況，隨時採
    取必要之安全措施，且汽車在劃有分向限制線之路段，不得
    駛入來車之車道內，道路交通安全規則第94條第3項、第97
    條第1項第2款各定有明文。被告駕車自應注意上述道路交通
    安全規定，且依當時情形又無不能注意之情形，竟疏未注意
    為致告訴人甲○○受傷，被告應有過失。另本件經送臺灣省
    臺北縣區車輛行車事故鑑定委員會鑑定，亦認：「丙○○駕
    駛自用小客車，違規跨越分向限制線超車且未注意車前狀況
    ，為肇事原因。」「乙○○駕駛自用小客車，無肇事因素。
    」等語，有該委員會北縣鑑字第961415號鑑定意見書附卷可
    參，亦認被告上開所為已違反交通安全之注意義務，為有過
    失。又本件被告過失駕駛行為，核與告訴人甲○○之受傷結
    果間，具有相當因果關係，是其過失傷害犯嫌，堪以認定。
二、核被告所為，係犯刑法第284條第1項前段之過失傷害罪嫌。
    被告1過失行為肇致甲○○及乙○○2人受有傷害，為想像競
    合犯，雖另1告訴人乙○○已於偵查中撤回其告訴，然因屬
    同一案件，爰不另為不起訴之處分。
三、依刑事訴訟法第251條第1項提起公訴。
    此  致
臺灣基隆地方法院
中    華    民    國    97    年    1     月    11    日
                              檢察官  林  伯  宇
本件正本證明與原本無異
中    華    民    國    97    年    1     月    15    日
                              書記官  辜  鈞  珩
附錄所犯法條：
刑法第284條
因過失傷害人者，處6月以下有期徒刑、拘役或5百元以下罰金，
致重傷者，處1年以下有期徒刑、拘役或5百元以下罰金。
從事業務之人，因業務上之過失傷害人者，處1年以下有期徒刑
、拘役或1千元以下罰金，致重傷者，處3年以下有期徒刑、拘役
或2千元以下罰金。


司法院資訊處製作；財團法人民間司法改革基金會備份。
